【裁判字號】    89,易,3296
【裁判日期】    900425
【裁判案由】    詐欺
【裁判全文】
臺灣桃園地方法院刑事判決                        八十九年度易字第三二九六號
    公  訴  人  臺灣桃園地方法院檢察署檢察官
    被      告  丙○○
               原名湯政勳）.
    選任辯護人  巨克安律師
右列被告因詐欺案件，經檢察官提起公訴（八十九年度偵字第一五九九九號），本院
判決如左：
    主  文
丙○○共同連續意圖為自己不法之所有，以詐術使人將本人之物交付者，處有期徒刑
陸月，如易科罰金以佰元折算壹日。緩刑年。
    事  實
一、丙○○於民國八十九年九月二日，見自由時報刊登「徵男服務員」之分類廣告，
    遂依刊登之聯絡方法與姓名年籍不詳自稱「許經理」之成年男子取得聯繫應徵工
    作，「許經理」佯稱應徵工作性質為男伴遊，每次時間約六小時，每小時代價新
    台幣（下同）八千元，與公司五五分帳，且因每次出遊均由公司提供高級轎車作
    為載客代步之用，為免該轎車遭受損壞，須先繳交二萬四千元之保證金或提供機
    車、行動電話等作為擔保，丙○○不疑有他，遂與「許經理」約定於當日晚間，
    在桃園縣桃園市○○路南華大飯店前見面，嗣因丙○○未帶現金，應「許經理」
    要求將其所有車牌號碼ＦＪ三－四一八號重型機車騎至位於桃園縣桃園市○○路
    某不知名當舖典當得款二萬五千元後，再將其中二萬四千元交予「許經理」充作
    保證金，惟丙○○依「許經理」指示至中壢市遠東百貨公司前等候客人未果，再
    與「許經理」聯絡後始知受騙。丙○○明知「許經理」係以在報上刊登「徵男服
    務員」之求職廣告詐騙他人財物，因不甘受損竟與「許經理」共同基於意圖為自
    己不法所有之概括犯意聯絡，自八十九年九月中旬起，由「許經理」在自由時報
    或中國時報刊登「徵男服務員」之求職廣告，或由「許經理」及丙○○一起或丙
    ○○獨自一人，以前開相同方法詐騙依刊登廣告相約前來之三名不詳姓名之人，
    致其等均陷於錯誤，而分別交付現金共一萬一千元、行動電話二支等財物予丙○
    ○，丙○○則將詐欺所得之現金存入其郵局帳戶，再將金融卡交予許經理去提領
    ，行動電話則分別持至桃園市○○路、大興西路口附近交予「許經理」。嗣於八
    十九年九月二十一日晚間十時許，乙○○依中國時報刊登廣告內容與「許經理」
    取得聯繫，並約在台北縣板橋火車站前見面，由丙○○出面以前開方法詐騙乙○
    ○，致乙○○陷於錯誤，於翌日（二十二日）將其所有車牌號碼ＱＳＡ－八三九
    號機車騎至桃園市○○路○段五八一號「大嘉當舖」當得現金五千元，連同孫某
    之國民身分證及ＮＯＫＩＡ牌行動電話一支充作保證金交予丙○○，乙○○隨後
    依丙○○指示至桃園市南華飯店前久等客戶未果，始知受騙。迨於同年九月二十
    八日中午十二時四十五分許，乙○○在桃園市○○路、樹林二街口發現丙○○
    蹤，旋報警循線查獲。
二、案經桃園縣警察局桃園分局移送台灣桃園地方法院檢察署檢察官偵查起訴。
    理  由
一、右揭事實，業據被告丙○○於警訊及偵審中供認不諱，核與被害人乙○○於警訊
    及審理時指訴情節相符，並經證人即大嘉當舖負責人甲○○於警訊中證述屬實，
    復有大嘉當舖影本乙紙、郵政存簿儲金儲金簿影本共四紙在卷可佐，足認被告自
    自白與事實相符。查證人乙○○於警訊時指述：「八十九年九月二十一日買中國
    時報看廣告版應徵工作，．．我便打電話給對方，他說他是經理，然後就解說公
    司的工作性質，．．我就到板橋車站，但見面的人並非經理本人而是自稱為主任
   的丙○○，．．」，於審理時證述：「八十九年九月二十一日看報紙廣告，就打
    電話去，對方說他是經理，．．」等語，證人郭宗仁於審理時亦證稱：「八十九
    年九月時被告說他機車被騙，．．被告即要我一起與他把許經理抓出來，許經理
    威脅他配合許一起犯案，八十九年九月有一次許經理要被告交手機給他，約定大
    興西路與國際口加油站，把東西放在加油站對面，．．」等語，足認被告供稱「
    許經理」其人確實存在甚明，又查被告在郵局所開立之郵局帳戶，於八十九年九
    月間僅有二筆分別為六千元及五千元之現金入帳，有前開郵政存簿儲金儲金簿影
    本附卷可憑，核與被告於偵查中供稱曾向不詳姓名之人詐騙五千元及六千元等語
    相符，是以被告於審理時改稱共詐騙現金約三萬元及行動電話四支云云，顯屬誤
    記，其此部分自白非可採信，而以被告於偵查中所供述為可採。綜述，本件事證
    已明，被告犯行洵堪認定，應依法論科。
二、按行為後法律有變更者，適用裁判時之法律，刑法第二條第一項前段定有明文。
    查本件被告丙○○行為後，刑法第四十一條規定已於九十年一月四日修正，並自
    同年月十日起施行，該條文第一項修正後規定：「犯最重本刑為五年以下有期徒
    刑以下之罪，而受六個月以下有期徒刑或拘役之宣告，因身體、教育、職業、家
    庭之關係或其他正當事由，執行顯有困難者，得以一元以上三元以下折算一日，
    易科罰金。但確因不執行所宣告之刑，難收矯正之效或難以維持法秩序，不在此
    限。」「併合處罰之數罪，均有前項情形，其應執行之刑逾六月者，亦同。」；
    又同法施行法第三條之一亦同時修正規定為：「刑法第四十一條之規定，中華民
    國九十年一月四日刑法修正施行前已裁判確定之處罰，未執行或執行未完畢者，
    亦適用之。」「未諭知易科罰金之處罰者，亦同。」，並自同年月十二日起施行
    ，以之與修正前刑法第四十一條規定之內容相比較，以修正後之刑法第四十一條
    第一項前段之規定有利於被告，依刑法第二條第一項前段規定，應適用新法即修
    正後刑法第四十一條第一項前段之規定，合先敘明。核被告所為，係犯刑法第三
    百三十九條第一項之詐欺罪。被告就上揭犯行與姓名年籍不詳自稱「許經理」之
    人，有犯意之聯絡及行為之分擔，為共同正犯。又被告多次犯行，時間緊接，復
    觸犯構成要件相同之罪名，顯係基於概括犯意為之，依連續犯規定論以一罪，並
    依法加重其刑。爰審酌被告之素行，犯罪之動機、目的、手段及犯後坦承犯行，
    態度良好等一切情狀，量處如主文所示之刑，並諭知易科罰金之折算標準，以示
    懲儆。末查被告前未曾受有期徒刑以上刑之宣告，有卷附台灣高等法院被告全國
    前案紀錄表可稽，因一時失慮，偶罹刑典，犯後坦承犯行，頗具悔悟之心，經此
    起訴審判，自當知所警惕，信無再犯之虞，本院認上開有期徒刑之宣告，已足策
    其自新，所宣告之刑，以暫不執行為適當，併諭知緩刑三年，以啟自新。
據上論斷，應依刑事訴訟法第二百九十九條第一項前段，刑法第二條第一項前段、第
二十八條、第五十六條、第三百三十九條第一項、第七十四條第一款、修正後刑法第
四十一條第一項前段，罰金罰鍰提高標準條例第一條前段、第二條，判決如主文。
本案經檢察官何祖舜到庭執行職務。
中      華      民      國      九十      年      四      月  二十五    日
                                  臺灣桃園地方法院刑事第三庭
                                      法  官  林惠霞
右正本證明與原本無異。
如不服本判決，應於送達後十日內，向本院提出上訴狀。
                                      書記官  陳婉婷
中      華      民     國      九十      年      五      月   二       日
附錄本案論罪科刑法條：
刑法第三百三十九條：
意圖為自己或第三人不法之所有，以詐術使人將本人或第三人之物交付者，處五年以
下有期徒刑、拘役或科或併科一千元（已提高十倍為一萬元）以下罰金。
以前項方法得財產上不法之利益或使第三人得之者，亦同。
前二項之未遂犯罰之。


司法院資訊處製作；財團法人民間司法改革基金會備份。
